【裁判字號】    98,審訴,4900
【裁判日期】    990127
【裁判案由】    毒品危害防制條例
【裁判全文】
臺灣高雄地方法院刑事判決            98年度審訴字第4900號
公  訴  人  臺灣高雄地方法院檢察署檢察官
被      告  甲○○
上列被告因毒品危害防制條例案件，經檢察官提起公訴（98年度
毒偵字第6339號），被告就被訴事實為有罪陳述，經本院告知簡
式審判程序意旨，並聽取公訴人及被告之意見後，裁定由受命法
官獨任進行簡式審判程序審理，判決如下：
    主  文
甲○○施用第一級毒品，累犯，處有期徒刑壹年，扣案之第一級
毒品海洛因壹包（含包裝袋，檢驗前淨重零點參柒捌公克，檢驗
後淨重零點參柒貳公克）沒收銷燬，扣案之吸管壹支沒收。又施
用第二級毒品，累犯，處有期徒刑參月。應執行有期徒刑壹年壹
月，扣案之第一級毒品海洛因壹包（含包裝袋，檢驗前淨重零點
參柒捌公克，檢驗後淨重零點參柒貳公克）沒收銷燬，扣案之吸
管壹支沒收。
    事  實
一、甲○○前於民國88年間因施用毒品案件，經本院裁定送觀察
    、勒戒後，因認有繼續施用毒品傾向，再以裁定令入戒治處
    所施以強制戒治，歷經停止戒治及撤銷停止戒治，於91年5
    月19日戒治期滿執行完畢，並由臺灣高雄地方法院檢察署檢
    察官以91年戒毒偵字第520 號為不起訴處分確定。復於上開
    強制戒治執行完畢釋放後5 年內之93年間又因施用毒品案件
    ，經本院以93年度訴字第1050號判處有期徒刑10月確定，於
    94年6 月26日縮刑期滿執行完畢。詎仍不知悔改，復分別基
    於施用第一級毒品海洛因及第二級毒品甲基安非他命之犯意
    ，於98年9 月25日14時許，在其位於高雄市○○區○○路76
    號之住處內，以將海洛因摻入香煙內點燃而吸食其煙霧之方
    式，施用第一級毒品海洛因1 次；另於98年9 月25日20時40
    分許為警採尿時回溯96小時內之某時（不含公權力拘束期間
    ），在上開處所，以將甲基安非他命置於鋁箔紙上燒烤吸食
    霧氣之方式，施用第二級毒品甲基安非他命1 次。嗣於98年
    9 月25日17時20分許，為警持搜索票在上址查獲，並扣得第
    一級毒品海洛因1 包（檢驗前淨重0.378 公克，檢驗後淨重
    0.372 公克）、吸管1 支及行動電話2 支，後經甲○○同意
    採尿送驗後，結果呈甲基安非他命及嗎啡陽性反應，始悉上
    情。
二、案經高雄市政府警察局小港分局移送臺灣高雄地方法院檢察
    署檢察官偵查起訴。
    理  由
一、本件被告甲○○所犯均為死刑、無期徒刑、最輕本刑為3 年
    以上有期徒刑以外之罪，其於準備程序中就被訴事實為有罪
    之陳述，經本院告知簡式審判程序之旨，並聽取當事人意見
    後，合議庭認宜進行簡式審判程序，爰依刑事訴訟法第273
    條之1 第1 項規定，裁定本件由受命法官獨任進行簡式審判
    程序，合先敘明。
二、前揭事實，業據被告甲○○於警偵訊及本院審理時均坦承不
    諱；其為警查獲時所採尿液經送檢驗結果，確呈嗎啡及甲基
    安非他命之陽性反應，此有毒品案件嫌疑人尿液代碼姓名對
    照登記表、高雄市立凱旋醫院濫用藥物尿液檢驗報告各1 份
    在卷可稽。此外，復有粉末1 包及吸管1 支扣案可資佐證，
    扣案之白色粉末1 包經送檢驗結果，確係第一級毒品海洛因
    （檢驗前淨重0.378 公克、檢驗後淨重0.372 公克），亦有
    高雄市立凱旋醫院濫用藥物成品檢驗鑑定書1 份附卷可憑。
    綜上所述，被告上開任意性之自白既有前揭證據可佐，核與
    事實相符，自得採為論罪科刑之依據，是本案事證已臻明確
    ，被告犯行洵堪認定，應予依法論科。
三、核被告甲○○所為，係犯毒品危害防制條例第10條第1 項之
    施用第一級毒品罪、同條第2 項之施用第二級毒品罪。被告
    因施用而持有海洛因、甲基安非他命之低度行為，應為施用
    之高度行為所吸收，均不另論罪。被告上開2 犯行間，犯意
    各別，行為互殊，應予分論併罰。被告前於93年間因施用毒
    品案件，經本院以93年度訴字第1050號判處有期徒刑10月確
    定，於94年6 月26日縮刑期滿執行完畢等情，有臺灣高等法
    院被告前案紀錄表附卷可稽，其於上開有期徒刑執行完畢後
    5 年以內，故意再犯本件有期徒刑以上之2 罪，均為累犯，
    爰均依刑法第47條第1 之規定加重其刑。審酌被告前因施用
    毒品案件，歷經觀察勒戒、強制戒治及刑之執行，然仍未戒
    除毒癮，顯見其意志不堅，惟念其施用毒品之行為，究屬戕
    害自己身心，尚未危害他人，且於查獲後坦承犯行，犯罪後
    態度尚可，及其施用毒品之前科次數，暨檢察官具體求處施
    用第一級毒品部分判處有期徒刑1 年，施用第二級毒品部分
    判處有期徒刑3 月，應執行有期徒刑1 年1 月，被告表示對
    該刑期無意見等一切情狀，爰分別量處如主文所示之刑，並
    定其應執行之刑，以示懲儆。
四、扣案之白色粉末1包，經鑑驗後確含第一級毒品海洛因成分
    無訛，業如前述，爰依毒品危害防制條例第18條第1項前段
    之規定，不問屬於被告與否，予以沒收銷燬；其包裝袋因殘
    留微量海洛因毒品而難以析離，爰視同毒品整體，併依前開
    規定沒收銷燬。其鑑驗耗用之海洛因既已滅失，自無庸再予
    宣告沒收銷燬。另扣案之吸管1支，係被告所有供其施用第
    一級毒品海洛因所用之物，業據其供陳在卷，爰依刑法第38
    條第1 項第2 款之規定，於施用第一級毒品罪之主文項下宣
    告沒收。至扣案之行動電話2 支，因與本案並無直接關連，
    爰不予宣告沒收，附此敘明。
據上論結，應依刑事訴訟法第273 條之1 第1 項、第299 條第1
項前段，毒品危害防制條例第10條第1項、第2項、第18條第1項
前段，刑法第11條、第47條第1項、第51條第5款、第38條第1項
第2款，判決如主文。
本件案經檢察官陳妍萩到庭執行職務。
中    華    民    國    99    年    1     月    27    日
                  刑事第十庭    法  官    孫啟強
以上正本證明與原本無異。
如不服本判決應於收受判決後10日內向本院提出上訴書狀。
中    華    民    國    99    年    1     月    27    日
                                書記官    林介欽
附錄本判決論罪科刑之法條：
毒品危害防制條例第10條：
施用第一級毒品者，處6月以上5年以下有期徒刑。
施用第二級毒品者，處3年以下有期徒刑。


司法院資訊處製作；財團法人民間司法改革基金會備份。
